Inventaris van het archief van het Ministerie van Binnenlandse Zaken: Bescherming Bevolking (OBB), 1945-1985
Nationaal Archief, Den Haag
- Brandweerzorg, rampenbestrijding en crisisbeheersing, zorgdrager minister van Binnenlandse Zaken en Koninkrijksrelaties 1945-, 049
  - Het voorbereiden tot het per Koninklijk Besluit verdelen van bepaalde A-gebieden of bepaalde delen van het B-gebied in kringen en het vaststellen van A- en B-kringen ter bescherming van de bevolking. 1945-1987, 197
    Kringenbesluit bescherming bevolking 1961.
    - Kringindeling van Nederland., 1952-1984; div. nrs
      - Wijziging kringindeling in verband met telefoonverbindingen, 1951, 418; -1.782.113
      - A- en B-gebieden provinciaal, 1952-1959, 19; -1.782.113
      - A- en B-gebieden. 1952-1966, 18, 253
        - 1952-1959, 18; -1.782.113
        - 1960-1966, 253; -1.782.113; pak
      - Opleiding en bezetting van de BB-brandweer in A-gebieden, 1953-1957, 97; -1.782.544/08.86; pak
      - Samengaan van de kringen Limburg zuid 2 en 3, 1958, 17
      - Nieuwe beschermingsplannen in verband wijziging kringindeling, 1960-1962, 262; -1.782.12; pak
      - Gemeenschappelijke regelingen, 1961-1982, 657; -1.782.113
      - Kringenbesluit; wijzigingen, 1969-1974, 658; -1.782.113
      - Kringenbesluit; wijzigingen, 1976-1981, 892; -1.782.113
      - Herziening van de kringindeling, 1978-1979, 660; -1.782.113; pak
      - Herindeling van de kringindeling, reacties Commissarissen der Koningin, 1978-1980, 659; -1.782.113; pak
      - Wijziging gemeenschappelijke regelingen diverse kringen, 1982-1984, 497; -1.782.113
    - Status kleine A- en PHBB-gemeenten., 1960; 252; -1.782.11
    - Opzet, handhaving en organisatie van de varende brandweercolonnes., 1960-1967; 259; -1.782.12; pak
    - Bemanning overheidsdiensten in B-gebieden met noodwachtplichtigen., 1960-1968; 540; N 23; pak
    - Positiebepaling en functiebenaming van de functionarissen binnen de nieuwe kringenindeling., 1961-1964; 469; -1.782.631
  - Het geven van aanwijzingen aan de Commissaris van de Koningin voor de bescherming van de bevolking. 1971-1986, 204
    Grondslag: Wet houdende wijziging van de Wet op de noodwachten en van de Wet bescherming bevolking 1970, art. IX E.
    - Melding aan de Comissarissen van de Koningin inzake de herziening van de regeling betreffende de inschakeling van reddingsauto's van de Nederlandse Spoorwegen ten behoeve van de Bescherming Bevolking., 1971-1974; 956; -1.782.683.7; pak
  - Het geven van aanwijzingen voor de organisatie, opleiding en oefening van het Korps Militaire Colonnes. 1952-1989, 252
    Grondslag: Gemeenschappelijke beschikking van de ministers van Binnenlandse Zaken en van Oorlog en Marine van 24 juni 1955, houdende de instelling van Mobiele Colonnes, punt A.3.
    - Organisatie mobiele colonnes., 1952-1953; 34; -1.782.135/07
    - Bemanning mobiele colonnes op basis van dienstplicht., 1953-1954; 33; -1.782.135
    - Vervoer en verzorging van gewonden., 1958-1979; div. nrs
      - 1958-1959, 130; -1.782.525
      - 1960-1966, 384; -1.782.525; pak
      - Gewondentransporteenheden; vervoer gewonden, 1961-1969, 386; -1.782.525; pak
      - 1969-1979, 748; -1.782.525
      - Bedeenheden ten behoeve van hulpverlening bij vredesrampen, 1973-1976, 749; -1.782.526.1
    - Transportcolonnes., 1961-1979; div. nrs
      - Materieelopslag, 1961-1964, 389; -1.782.525
      - Organisatie, 1961-1967, 388; -1.782.525
      - Noodwachtcolonnes; wijziging medische uitrusting, 1979, 747; -1.782.528
    - Totstandkoming van nadere regels ter uitvoering van artikel 45 van de Wegenverkeerswet (voorschriften met betrekking tot voertuigen gebruikt door o.a. de BB)., 1966-1971; 955; -1.782.683.7
  - Het vaststellen van de taken van het Korps Militaire Colonnes, alsmede de aan het Korps Militaire Colonnes te stellen eisen ten aanzien van organisatie en dislocatie, personele geoefendheid, materiële uitrusting en opslag, onderhoud en beheer hiervan. 1960-1989, 254
    Grondslag: Gemeenschappelijke beschikking van de ministers van Binnenlandse Zaken en Oorlog en Marina van 24 juni 1955, houdende de instelling van Mobiele Colonnes, punt A.3.
    Gemeenschappelijke beschikking uit 1963, nr. 50 van de ministers van Defensie en Binnenlandse Zaken, art. 2.
    - Organisatie van de mobiele colonnes; opstellingsplaatsen., 1960-1974; 176; -1.782.135/07
    - Mobiele colonnes; organisatie., 1960-1984; 920, 1039
      - 1960-1975, 1039; -1.782.135/07; pak
      - 1976-1984, 920; -1.782.135
    - Taken van redders en pioniers., 1965-1969; 298; -1.782.135/07
    - Status van het Korps Mobiele Colonnes van de Bescherming Bevolking., 1973-1976; 663; -1.782.135/08
    - Taken brandweercolonnes bij het Korps Mobiele Colonnes., 1976-1978; 662; -1.782.135/07
    - Mobiele Colonnes; verschillende taakaangelegenheden., 1977-1984; 1023; -1.782.135; pak
    - Overleg OBB met het Korps Mobiele Colonnes over de taakafbakening., 1978-1983; 494; -1.782.135
  - Het coördineren van de onmiddellijke bestrijding van de gevolgen van de watersnoodramp. 1953-, 297
    Bron: Nota betreffende watersnood van 10-02-1953 (Handelingen der Tweede Kamer, I 2916).
    Product: Ministeriële besluiten.
    - Coördinatie watersnoodaangelegenheden., 1953-1956; div. nrs
      - Afsluiting rampgebieden voor bezoekers; ligitimatiebewijzen, 1953, 231; -1.781.5
      - Buitenlandse reliefaanbiedingen, 1953, 232; -1.781.5
      - Herstelwerkzaamheden aan gebouwen en dijken, 1953, 965; -1.781.58
      - Huisvesting slachtoffers; aanbiedingen door particulieren, 1953, 221; -1.781.535
      - Hulpverlening; aanbiedingen van particulieren en uit het buitenland, 1953, 220; -1.781.5; pak
      - Hulpverlening door brandweerpersoneel, 1953, 229; -1.781.51
      - Hulpverlening door het Rode Kruis, 1953, 225; -1.781.51
      - Hulpverlening door militairen, 1953, 230; -1.781.51; pak
      - Hulpverlening door militairen; vergoeding van kosten, 1953, 967; -1.781.51
      - Identificatie en berging van slachtoffers, 1953, 224; -1.781.56
      - Rapporten en verslagen van de gebeurtenissen tijdens de watersnoodramp, 1953, 962; -1.781.41; pak
      - Verschillende aangelegenheden, 1953, 222; -1.781
      - Gebruik van rubberboten van het St. Thomas hospitaal te Londen, 1953-1954, 966; -1.781.51
      - Huurvergoeding verlaten panden; vergoeding huisraadschade, nooduituitkeringen, 1953-1954, 963; -1.781.51
      - Evacuatie en re-evacuatie; overzichten, verslagen en rapporten, 1953-1955, 959; -1.781.3; pak
      - Opgaven geregistreerde evacui's, 1953-1955, 960; -1.781.3
      - Paraatheid van de Bescherming Bevolking, 1954-1955, 138; -1.782.61
      - Opruiming kadavers, 1955-1956, 964; -1.781.551
  - Het voorbereiden van de instelling van de Coördinatiecommissie Watersnood 1953, door de ministerraad. 1953-, 300
    Reglement van Orde Tweede Kamer, art. 55.b (commissies voor overleg met de regering).
    Product: Instellingsbeschikking.
    - Instelling van de Coördinatie Commissie Watersnood 1953., 217; -1.781.41
  - Het gelasten van verplaatsing van de bevolking in het geval van oorlog, oorlogsgevaar, daaraan verwante of daarmee verband houdende buitengewone omstandigheden, in het belang van haar veiligheid, van de instandhouding van het maatschappelijk leven of van de uitoefening van de taak van de krijgsmacht. 1952-1988, 312
    Grondslag: Wet verplaatsing bevolking, art. 2.1.
    - Verplaatsing en spreiding van de bevolking., 1952-1959; 1083-1086
      - Instelling voorlopige Coördinatiecommissie, 1952-1959, 1086; -1.782.3/07.58
      - Samenwerking met departement van Sociale Zaken en Volksgezondheid, 1953-1959, 1083; -1.782.3/07.23
      - Samenwerking met het departement van Maatschappelijk Werk, 1953-1959, 1084; -1.782.3/07.23
      - Provinciale samenwerking, 1956, 1085; -1.782.3/07.23
  - Het voorbereiden van voorlopige voorzieningen die in verband met de verplaatsing van de bevolking in het Rijk of in een gedeelte daarvan noodzakelijk zijn. 1955-, 316
    Grondslag: Wet verplaatsing bevolking, art. 25.1.
    Product: Algemene maatregel van bestuur.
    - Evacuatievoorbereidingen., 1976-1978; 695; -1.782.3
  - Het stellen van nadere regels voor de vordering van woonruimte en gebouwen ten behoeve van de inkwartiering door de burgemeester. 1952-, 324
    Grondslag: Wet verplaatsing bevolking, art. 7.6, na de wetswijziging in 1992, art. 7.5.
    - Vordering van gebouwen voor civiele doeleinden., 1962-1969; 538; -1.782.64
  - Het voorbereiden van regels voor de registratie van verplaatste personen en de terugkeer van verplaatste personen. 1950-, 327
    Grondslag: Wet verplaatsing bevolking 1952, art. 9.
    - Identificatie en berging slachtoffers., 1950-1974; div. nrs
      - 1950-1959, 304; -1.782.56
      - Identificatie en berging; handleiding, 1952-1959, 134; -1.782.56/08.3
      - 1960-1974, 793; -1.782.56
  - Het coördineren van bijstand aan getroffen gebieden. 1949-1986, 345
    Grondslag: Wet bescherming bevolking, art. 9.
    Wet van 1970, houdende wijziging van de Wet op de noodwachten en van de Wet bescherming bevolking, art. 9.
    Product: Bijstand op niveau.
    - Organisatie en coordinatie van de bijstandsverlening bij rampen., 1949-1982; div. nrs
      - Inschakeling van kruisverenigingen, 1949-1959, 30; -1.782.13; pak
      - Hulpverlening van buiten de eigen kring, 1950-1958, 28
      - Inzet BB-personeel bij dijkbewaking, 1953-1954, 29
      - Inschakeling van particulieren, 1955-1957, 26
      - Inschakeling van de BB in vredestijd, 1967-1971, 996; -1.782.132
      - Regionale hulpverlening in vredestijd, 1968-1973, 998; -1.782.132; pak
      - Inzet van de BB bij droogtebestrijding, 1970-1978, 999; -1.782.132; pak
      - Opstelling, uitwerking en toepassing van artikel 26 en 37a van de wet op de Bescherming Bevolking; inzet BB-onderdelen bij hulpverleningswerkzaamheden in vredestijd, 1971-1977, 833; N 25
      - Militaire bijstand bij stormvloed, 1976-1981, 893; -1.782.132
      - Inzetmogelijkheid van materieel van het Ministerie van Volksgezondheid en Milieuhygiëne, 1978-1982, 484; -1.782.132
    - Interdepartementale Contactcommissie inzake Rampen., 1973-1984; div. nrs
      - Instelling en samenstelling, 1973-1984, 477; -1.782.132
      - Vergaderingen en verslagen, 1974-1975, 665; -1.782.132
      - Rapport, 1975-1977, 686; -1.782.132
  - Het voorbereiden van de totstandkoming van overeenkomsten tussen Nederland enerzijds en België en de Bondsrepubliek Duitsland anderzijds inzake wederzijdse bijstandsverlening bij het bestrijden van rampen ongevallen. 1976-, 380
    Grondslag: Grondwet, art. 91.1.
    - Wederzijdse hulpverlening bij rampen in grensgebieden., 1951-1978; div. nrs
      - 1951-1959, 22; -1.782.13; pak
      - 1960-1969, 285; -1.782.13
      - 1974-1978, 697; -1.782.13; pak
  - Het voorbereiden van regels ten aanzien van het verlenen van een rijksbijdrage in de kosten voortvloeiende uit de bescherming van bedrijven. 1952-, 403
    Grondslag: Wet bescherming bevolking, art. 22.2 en 22.3.
    Product: Besluit bijdragen bescherming bevolking 1955.
    Wet bijdragen bescherming bevolking 1956.
    - Commissie van overleg inzake de bedrijfsbescherming; vergaderstukken van de werkgroep Financiën., 1952-1954; 211; -1.782.473/07.58
    - Uitwerking van het wetsontwerp Bescherming van de Bevolking, mede met betrekking tot de financieringsmaatregelen., 1952-1959; 72; -1.782.473/07.85
  - Het voorbereiden van wet- en regelgeving inzake bijdragen uit 's Rijks kas die beschikbaar worden gesteld ter tegemoetkoming in of tot goedmaking van kosten terzake van de bescherming van de bevolking, gemaakt door gemeenten dan wel kringen. 1952-1986, 404
    Grondslag: Wet bescherming bevolking, art. 26.
    Wet houdende wijziging van de Wet op de noodwachten en van de Wet bescherming bevolking 1970, IX H.
    Besluit bijdragen bescherming bevolking en verplaatsing bevolking 1961.
    Wet bijdragen bescherming bevolking en verplaatsing bevolking 1961.
    - Uitvoeringsregeling Besluit bijdragen Bescherming Bevolking 1955-1958., 1957-1959; 197; -1.782.75
  - Het vaststellen van regels omtrent de vergoeding voor het gebruik, de onderbrenging of het onderhoud krachtens vordering in gemeenten, gedaan voor de bescherming van de bevolking. 1955-1986, 405
    Grondslag: Wet bescherming bevolking, art. 22a.
    - Vaststelling van grondbeginselen en richtlijnen inzake de BB-vordering van motorvoertuigen., 1952-1954; 301; -1.782.683.7
    - Keuring en taxatie in verband met vergoeding voor te vorderen auto's., 1969-1971; 957; -1.782.683.7
  - Het voorbereiden van regels voor een bijdrage uit 's Rijks kas als tegemoetkoming of goedmaking van de gemeentelijke kosten inzake de verplaatsing van bevolking. 1952-, 412
    Grondslag: Wet verplaatsing bevolking, art. 12.1.
    Product: Besluit bijdragen bescherming bevolking en verplaatsing bevolking 1962.
    De Wet ter bevestiging van dit Koninklijk Besluit in 1964.
    - Regeling Rijksbijdrage Bescherming Bevolking en Verplaatsing Bevolking 1961., 1959-1975; div. nrs
      - Administratieve voorbereiding, 1959-1961, 594; -1.782.75
      - Vanaf behandeling ministerraad, 1961-1962, 595; -1.782.75
      - Totstandkoming wet, 1961-1964, 592; -1.782.75
      - Uitvoeringsregelen, 1961-1966, 593; -1.782.75
      - Wijziging wet, 1966-1971, 968; -1.782.75
      - Herziening regeling 1961, 1968-1975, 973; -1.782.75
    - Voorbereiding aanpassing BB-bijdrageregeling; werkgroep ad hoc; instelling en vergaderingen., 1978-1979; 979; -1.782.751
  - Het in overeenstemming met de minister van Financiën, vaststellen, verhogen, verlagen, dan wel herzien van de rijksbijdragen aan de gemeenten, danwel de kringen in hun kosten voor bescherming bevolking en verplaatsing bevolking. 1959-, 413
    Grondslag: Besluit bescherming bevolking 1952, art. 25-27.
    Besluit bijdragen bescherming bevolking en verplaatsing bevolking 1962, art. 1.2, 9.2, 11.1 en 13.
    Wet bijdragen bescherming bevolking en verplaatsing bevolking 1962, art. 1.2, 9.2, 11.1 en 13.
    - Rijksbijdrage Bescherming Bevolking ten behoeve van de vergoeding van kosten voor noodwachtplichtigen., 1959-1975; 985; -1.782.756; pak
    - Regeling Verplaatsing Bevolking en Bescherming Bevolking 1961 en volgende jaren; normuitkering algemene kosten., 1962-1967; 628; -1.782.751
    - Vaststelling Rijksbijdrage Bescherming Bevolking., 1966-1983; div. nrs
      - 1966-1978, 975; -1.782.751; pak
      - 1978-1981, 991; -1.782.751
      - 1981-1983, 504; -1.782.751
      - 1982, 501; -1.782.751
  - Het, in overeenstemming met de minister van Financiën, vaststellen van de hoogte van een rijksbijdrage, die in bijzondere gevallen als buitengewone uitkering wordt toegekend aan de gemeenten, danwel de kringen in hun kosten voor bescherming bevolking en verplaatsing bevolking. 1952-1980, 415
    Grondslag: Besluit bijdragen bescherming bevolking en verplaatsing bevolking 1962, art. 9.1.
    Wet bijdragen bescherming bevolking en verplaatsing bevolking 1962, art. 9.1.
    Product: Ministeriële Besluit.
    - Rijksbijdrage Bescherming Bevolking; toepassing hardheidsclausule buitengewone uitkering., 1952-1976; div. nrs
      - Kring Velsen-Beverwijk, 1952-1963, 571; -1.782.75; pak
      - Gemeente Zutphen, 1957-1963, 577; -1.782.75
      - Zeeland, gemeenten, 1958-1962, 576; -1.782.75; pak
      - Kring Utrecht 2, 1958-1963, 582; -1.782.75; pak
      - Gemeente Den Helder, 1961-1962, 574; -1.782.75
      - Kring Groningen a, 1961-1963, 585; -1.782.75
      - Kring Rotterdam, 1962, 578; -1.782.75
      - Kring Zuid-Holland a, 1962-1964, 579; -1.782.75
      - Kring Zuid-Holland g, 1962-1968, 572; -1.782.75
      - Kring Zeeland d, 1963-1965, 575; -1.782.75; pak
      - Kring Drenthe c, 1963-1972, 948; -1.782.75
      - Kring Groningen West, 1966-1969, 584; -1.782.75
      - Kring Zeeland d, 1967-1970, 954; -1.782.75
      - Kring Zuid-Holland f, 1969-1974, 951; -1.782.75
      - Kring Utrecht a, 1971-1976, 950; -1.782.75
      - Kring Zuid-Holland g, 1973-1974, 953; -1.782.75
    - Tijdelijke financiële voorziening BB-kringen; buitengewone uitkering., 1974-1980; div. nrs
      - 1974-1977, 969; -1.782.75; pak
      - 1977-1980, 1003; -1.782.75; pak
  - Het voorbereiden van voor noodwachters geldende voorschriften omtrent: - Eisen van geschiktheid. - Rangen, rangentoekenning en beloning. - Vergoeding van of tegemoetkoming in de kosten bij oefening (vanaf 1970: noodwachtdienst van korte duur). - Uitkering van derving van loon of inkomsten. - Diensttijden, opleiding, kleding en uitrusting. - Verlof en verplaatsing. - Tucht gedurende de tijd dat de Bescherming Bevolking nog niet in staat van paraatheid is gebracht. - Schorsing, ontslag en uitkering na ontslag. - Bijzondere uitkering bij overlijden van de noodwachter. - Administratieve adviesinstanties en overige rechten en verplichtingen. 1951-1992, 469
    Grondslag: Wet op de noodwachten, art. 14, na 1970 art. 13.
    Product: Regeling tucht noodwachtplichtingen van 1958 (Stb. 1958, 82), II gewijzigd in 1964 (Stb. 1964, 478).
    Besluit oplegging tuchtstraffen van 1972 (Stb. 1972, 344).
    Tuchtreglement noodwachters van 1972 (Stb. 1972, 563).
    Besluit vaststelling voorschriften betreffende het bepaalde in art. 14 van de Wet op de noodwachten van 1953 (Stb. 1953, 214), II gewijzigd 1969 (Stb. 1969, 529).
    - Ontwerp en invoering legitimatiebewijzen., 1951-1957; 141; N 161
    - Werving van vrijwilligers voor de BB., 1951-1959; 154; N 12; pak
    - Kleding en uitrusting., 1951-1967; 144, 149
      - Dragen van dienstkleding, onderscheidingstekens etc., 1951-1966, 149; N 166; pak
      - Voorschriften en ontwerpen voor uniformen en uitrustingen, 1954-1967, 144; N 165; pak
    - Rangen., 1951-1979; div. nrs
      - Vaststelling en wijziging van rangen en functies, 1951-1969, 493; N 167 en N 08.167; pak
      - Bevelsverhoudingen kringhoofd BB-provinciaal hoofd BB, 1956, 147; N 08.13
      - Taak en bevoegdheden van noodwachters; bevelsverhouding, 1956-1964, 491; N 13
      - Wijziging Rangenbeschikking, 1965-1976, 789; N 167; pak
      - Indeling operationele functies in medische groepen, 1969-1974, 834; N 27
      - Medische groepsindelingen noodwachtplichtigen, 1969-1975, 838; N 274; pak
      - Toekenning van rangen aan personeel van de noodwachtcolonnes, 1979, 790; N 167
    - Rechtspositie., 1951-1981; div. nrs
      - Vaststelling van de Rechtstoestandsregeling noodwachters bij KB van 25 november 1952, stb. 571; tot de behandeling in de ministerraad, 1951-1952, 152; N 17; pak
      - Voorbereiding, totstandkoming en uitwerking van sociale voorzieningen, 1951-1959, 206; N 7; pak
      - Rechtspositie noodwachtambtenaren, 1952-1981, 526; N 17 en N 08.171
      - Schadevergoedingen aan noodwachters op grond van artikel 70 der Rechtstoestandregeling noodwachters, 1954, 563; N 724.1
      - Uitkering wegens ziekte noodwachters. Regeling controle door het Gemeenschappelijk Administratiekantoor bij ziektemelding van noodwachters, 1955-1957, 564; N 724.2
      - Kindertoelageregeling noodwachtambtenaren per 01-01-1963; wijziging van rechtspositieregelingen bij KB van 26-07-1963, stb. 367, 1963, 555; N 08.742.32
      - Regeling afkoopsommen ongevallenrenten rechthebbenden titel III-uitkeringen, 1969, 565; N 726
      - Wijziging artikel 37; weduwenuitkering na echtscheiding noodwachters, 1971, 861; N 726
      - Toepassing van de 5%-ziektekostenregeling noodwachtambtenaren, 1971-1973, 792; N 08.743.524
      - Uitvoering art. 134, 1e lid van de Wet op de Noodwachten; verlaging in rang etc.; KB van 12 juni 1973, 1971-1978, 841; N 57
      - Uitvoering art. 135, 3e lid van de Wet op de Noodwachten; bevoegdheden opleggen tuchtstraffen, 1971-1978, 840; N 57
      - Regeling rechtspositie van het noodwachtpersoneel, 1973-1975, 784; N 08.17
    - Dienstvervulling van noodwachters; fulltimedienst., 1952-1961; 182; N 31
    - Inschakeling en taak van vrouwelijke noodwachters., 1952-1964; 137; N 116.2; pak
    - Bezetting van provinciale noodwachtstaven., 1952-1968; 136; N 11
    - Opleidingen., 1953-1974; div. nrs
      - Opleiding bomdemontage, 1953-1956, 1089; -1.782.454.1
      - Opleiding bomverkenners, 1953-1956, 1088; -1.782.454.1
      - Vaardigheidseisen voor noodwachters, 1953-1959, 173; N 271; pak
      - Opleiding van vak- en plaatsvervangende vakcommandanten, 1953-1960, 183; N 33
      - Opleiding instructeurs bomopruiming, 1955-1959, 1087; -1.782.454.1; pak
      - Opleiding instructeurs bomopruiming, 1960-1965, 339; -1.782.454.1
      - Opleiding van noodwachters, 1961-1970, 787; N 08.86; pak
      - Opleiding hogere functionarissen, 1963-1965, 551; N 08.33
      - Opleiding technisch personeel commandoposten, 1964-1966, 330; -1.782.162/08
      - Landelijke opleiding officierskader, 1970-1971, 836; N 33
      - Opleidingsbeschikking 1974, 1973-1974, 835; N 33; pak
    - Capaciteiten en eigenschappen (kring)hoofden BB's., 1954-1957; 151; N 08.24
    - Tucht., 1954-1973; div. nrs
      - Werkcommissie Straf- en Tuchtwet voor de Noodwacht, 1954-1955, 184; N 5; pak
      - Commissie Straf- en Tuchtwet Noodwachtplichtigen, 1958-1959, 186; N 5; pak
      - Tuchtreglement noodwachters, 1971-1972, 839; N 57
      - Bevoegdheid tot strafoplegging, 1972-1973, 934; Nr. 5
    - Taken, bevoegdheden en rechtspositie van buitendienstassistenten., 1955-1960; 145; N 08.13 en N 08.171
    - Positie van hoofden zelfbescherming., 1955-1964; 527; N 08.171
    - Gezondheidsmaatregelen ten behoeve van vrijwilligers en noodwachtplichtigen., 1958-1968; 528; N 274
    - Beoordeling van de noodzaak voor onderzoek naar de politieke betrouwbaarheid noodwachtplichtigen., 1961-1965; 139; N 277
    - Onderbrenging van noodwachters in tijd van paraatheid., 1961-1965; 552; N 6
    - Geneeskundige verzorging noodwachtambtenaren., 1964; 525
    - Wijzigen van de Wet op de Noodwachten en Wet Bescherming Bevolking en van daarmee verband houdende uitvoeringsregelingen., 1967-1977; 806; -1.782.636; pak
    - Betaling van de kosten bij tijdelijke arbeidsongeschiktheid in geval van hulpverlening door de BZB-brandweer van de PTT bij calamiteitem buiten het bedrijf op verzoek van de gemeentelijke brandweer., 1969-1974; 705; -1.782.132
    - Leidraad voor geneeskundigen belast met keuringen van noodwachters., 1969-1975; 826; N 274
    - Instelling van de werkgroep voor het beschrijven van karakteristieken van noodwachtfuncties., 1979; 783; N 08.13
    - Totstandkoming en opzet van inspecties en oefeningen der noodwachten., 1979-1982; 989; N 33
  - Het voorbereiden van nadere regels ten aanzien van de benoeming, bezoldiging, schorsing en ontslag van ambtenaren van een noodwacht of noodwachtstaf, alsmede het in dienstnemen van personeel op arbeidsovereenkomst naar burgerlijk recht. 1952-1992, 471
    Grondslag: Wet op de noodwachten 1952, art. 9.
    Product: Ambtenarenreglement noodwachters van 1955 (Stb. 1955, 327), II gewijzigd in 1961 (Stb. 1961, 147).
    Koninklijk Besluit tot buiten werkingstelling en vervanging door andere enige bepalingen van de regeling van de vakantie in het Ambtenarenreglement noodwachters ten aanzien van personeel waarvoor de vijf-daagse werkweek geldt, uit 1962 (Stb. 1962, 152), ingetrokken in 1965 (Stb. 1965, 159).
    Arbeidsovereenkomstenbesluit noodwachters (Koninklijk Besluit) van 1955 (Stb. 1955, 328).
    Koninklijk Besluit houdende aanpassing van enige algemene maatregelen van bestuur aan de Algemene Termijnenwet en het Nieuw Burgerlijk Wetboek 1965 (Stb. 1965, 159) en 1969 (Stb. 1969, 619), II, gewijzigd 1989 (Stb. 1989, 309).
    Bezoldigingsreglement noodwachtambtenaren van 1955 (Stb. 1955, 329), ingetrokken 1965 (Stb. 1965, 114).
    Herzieningenbesluit noodwachtambtenaren van 1955 (Stb. 1955, 533).
    Koninklijk Besluit wachtgeldgarantieregeling noodwachtambtenaren van 55 jaar en ouder 1984 (Stb. 1984, 204).
    - Sub-commissie inschatting en bezoldiging noodwachtambtenaren., 1951-1952; 153; N 08.741